# 母公司以无形资产对子公司增资记入资本公积的问题

提问人：lluuccyy111 时间：2019-08-07 12:58:25
求助各位大神，
C 公司有两个股东，A 持股 95%，B 持股 5%，现在由于业务需求，A需要将无形资产（版权）无偿转让给 C公司，但是不想改变 A, B 的持股比例，所以想全部记入 C 的资本公积可以吗？假设无形资产的评估价值是 1000万，账面价值是 800 万，有几个问题想请教各位：
1 ）这种情况下，A 公司将无形资产转让给 C公司是作为增资处理还是转让协议？（增资处理的话实际上并没有增加注册资本），如果全部放入资本公积是否不需要去做工商变更？
2 ）之前查看了几个帖子，这种情况属于母公司对子公司的捐赠，资产转让无商业实质，会计处理是：
A 公司借：长投 800 万，贷：无形资产 800 万，
C 公司借：无形资产 1000 万，贷：资本公积 1000 万，合并抵消的时候，抵消无形资产增值的部分到账面成本，然后合并抵消就可以吗？这种会计处理是正确的吗？
3 ）A 和C 公司需要交什么税吗?
4 ）以后这部分资本公积如果转增资本的话，是否就影响了 A B对 C 的持股比例，是否需要缴税？
5 ）A公司 2 年前被收购时，这项无形资产-版权有评估过价值 X，按照 50年摊销，并且后来又新购买了一些版权，现在账面上的版权不完全跟原来评估时候一样，转让给子公司的时候需要再次评估这项无形资产的价值 Y，如果 Y 的金额比X 低会有什么影响吗？
谢谢 ~

回答人：chenyiwei
这种全部增加资本公积的做法在法律上并不禁止，但要关注其合理性和公允性，特别是为何 B 公司可以无偿享有增资所形成的资本公积。另外对该无形资产的真实价值有必要进行评估。对这部分 B 公司新增资本公积的归属，A 和B 有必要作出明确约定。
不论法律上是否作为增资处理，A 的账务处理均为按照该无形资产的账面价值转为增加对 C 的长期股权投资成本；C 则按评估值入账，同时贷记资本公积（资本溢价）。A 的合并报表层面将该无形资产价值恢复到其账面价值。

提问人：lluuccyy111 时间：2019-08-12 10:30:53
谢谢版主的答复
关于第五点，如果无形资产增资时候的评估价值 Y，相比当时集团收购 A公司的时候对这块无形资产评估价值 X 来得小，我理解在集团年度合并时，A 合并 C 之后无形资产还原到账面价值，然后集团再合并 A，在合并处理上应当不会受到 Y 比X 小的影响，但是审计师会不会认为，这块无形资产现在评估不值那么多钱了，需要在合并层面对无形资产计提减值呢？

回答人：chenyiwei
如果对外投资的作价金额小于集团层面的账面价值，则应考虑减值问题。